臺灣臺南地方法院刑事裁定
111年度聲更一字第1號
聲  請  人  臺灣臺南地方檢察署檢察官
被      告  張瑋仁



指定辯護人  本院公設辯護人  林宜靜
被      告  陳則安



選任辯護人  王奐淳律師
被      告  邱孝奇



選任辯護人  王裕鈞律師
被      告  蔡啓宏


選任辯護人  陳韋誠律師
被      告  蔡維明



選任辯護人  江信賢律師
            蔡麗珠律師
            鄭安妤律師
上列聲請人因被告等違反毒品危害防制條例案件，不服本院於民
國110年9月2日駁回其聲請銷燬扣案物之裁定(110年度聲字第143
7號)，而提起抗告，經臺灣高等法院臺南分院於110年11月30日
撤銷本院上開裁定並發回（110年度抗字第755號），本院裁定如
下：            
    主  文
扣案如附表編號5至7、10至14所示之物，經取樣後於判決確定前
均銷燬之。
扣案如附表編號1至4、8、9所示之物，均毀棄之。
    理  由
一、聲請意旨略以：被告蔡維明、蔡啟宏、張瑋仁、陳則安及邱
    孝奇因涉犯製造第二級毒品未遂罪嫌，經臺灣臺南地方檢察
    署檢察官於民國110年7月28日，以110年度偵字第7865、146
    64號提起公訴，現由本院以110年度原訴字第8號案件審理中
    ，而扣案如起訴書附表編號16-1～16-14之氫氧化納感冒藥丸
    水溶液14桶，因係屬水溶液存於一般桶中，因係屬化學水溶
    液存於一般桶中，保存簡陋，恐塑膠桶劣化破裂有逸漏之虞
    ，又溶液會不斷蒸發致污染保管處所空氣，危害保管處所人
    員健康，且上開溶液數量甚鉅，機關保管空間及人力有限，
    為免保管期間發生危險，爰依刑事訴訟法第140條第3項規定
    聲請宣告銷燬等語。
二、按易生危險之扣押物，得毀棄之；查獲易生危險、有喪失毀
    損之虞、不便保管或保管需費過鉅之毒品，經取樣後於判決
    確定前得銷燬之，刑事訴訟法第140條第3項、毒品危害防制
    條例第18條第2項前段分別定有明文。
三、經查，被告張瑋仁等人因涉犯共同製造第二級毒品未遂罪，
    經扣案如附表所示之物（即起訴書附表編號16-1至16-14所
    示之物），經法務部調查局鑑驗結果均含氫氧化納，其中附
    表編號5至7、10至14經檢驗含微量第四級毒品先驅原料假麻
    黃成分，有法務部調查局110年6月7日調科壹字第11023506
    210號鑑定書在卷可稽。而上述製造甲基安非他命之化學原
    料，為揮發具毒性液態物質，原存放法務部調查局高雄市調
    查處鳳山辦公室戶外改建之停車場存放，已於110年8月25日
    載運回臺灣臺南地方檢察署地下室庫房暫存，該處所室內空
    間狹小通風不良，並與該署大樓共用中央空調系統，倘若長
    期存放，對同仁健康有重大危害；又上述物質均係存放於簡
    單塑膠桶，桶身如風化，內容物將外洩，且有遇熱爆炸之危
    險，有該署書記官職務報告與存放現場照片在卷可查，堪認
    確有容易逸漏而易生危險之虞，亦難以繼以保管等情，上開
    扣案物確屬不便保管且易生危險之物無訛。而被告陳則安、
    邱孝奇、蔡啟宏、蔡維明及其等辯護人於本院110原訴字第8
    號案件準備程序時，對於附表所示扣押物予以毀棄乙事，均
    表示沒有意見；被告張瑋仁業經本院發布通緝（迄今尚未緝
    獲）。本院審酌上情，認上開扣案物含有第四級毒品先驅原
    料第7項假麻黃成分（附表編號5至7、10至14）者，先予裁
    定命執行機關取樣後銷燬；其餘供製造甲基安非他命使用之
    化學物質（附表編號1至4、8、9）先予裁定毀棄，當可兼顧
    保管處所之公共安全，且不致無端侵害被告之權益。從而，
    檢察官上揭聲請於法核無不合，應予准許。
據上論斷，應依刑事訴訟法第220條、第140條第3項，毒品危害
防制條例第18條第2項前段，裁定如主文。
中　　華　　民　　國　　111 　年　　3 　　月　　4 　　日
                  刑事第十二庭  審判長法　官　張婉寧
                                      法　官  黃鏡芳
　　　　　　　　　　　　　　　　　    法　官  陳嘉臨
以上正本證明與原本無異。
如不服本裁定，應於收受送達後5日內向本院提出抗告狀。（應
附繕本）
　　　　　　　　　　　　　　　　　　　書記官  蔡雅惠　
中　　華　　民　　國　　111 　年　　3 　　月　　8 　　日
　　　　　　　　　　　　　　　　　
附表：
編號 扣押物品名/數量 扣押物品目錄表所示編號 備註 鑑定文號 1 氫氧化鈉感冒藥水溶液1桶 編號16-1 經檢驗均未發現含法定毒品成分 法務部調查局110年6月7日調科壹字第11023506210號鑑定書暨扣押物品照片 (院卷第237至296頁) 2 氫氧化鈉感冒藥水溶液1桶 編號16-2 經檢驗均未發現含法定毒品成分  3 氫氧化鈉感冒藥水溶液1桶 編號16-3 經檢驗均未發現含法定毒品成分  4 氫氧化鈉感冒藥水溶液1桶 編號16-4 經檢驗均未發現含法定毒品成分  5 氫氧化鈉感冒藥水溶液1桶 編號16-5 經檢驗含微量第四級毒品先驅原料第7項假麻黃成分，淨重約73,500公克  6 氫氧化鈉感冒藥水溶液1桶 編號16-6 經檢驗含微量第四級毒品先驅原料第7項假麻黃成分，淨重約93,560公克  7 氫氧化鈉感冒藥水溶液1桶 編號16-7 經檢驗含微量第四級毒品先驅原料第7項假麻黃成分，淨重約89,440公克  8 氫氧化鈉感冒藥水溶液1桶 編號16-8 經檢驗均未發現含法定毒品成分  9 氫氧化鈉感冒藥水溶液1桶 編號16-9 經檢驗均未發現含法定毒品成分  10 氫氧化鈉感冒藥水溶液1桶 編號16-10 經檢驗含第四級毒品先驅原料第7項假麻黃成分，淨重約92,040公克，純度1. 09%，純質淨重約227.8公克  11 氫氧化鈉感冒藥水溶液1桶 編號16-11 經檢驗含微量第四級毒品先驅原料第7項假麻黃成分，淨重約44,420公克  12 氫氧化鈉感冒藥水溶液1桶 編號16-12 經檢驗含微量第四級毒品先驅原料第7項假麻黃成分，淨重約20,900公克  13 氫氧化鈉感冒藥水溶液1桶 編號16-13 經檢驗含微量第四級毒品先驅原料第7項假麻黃成分，淨重約94,880公克  14 氫氧化鈉感冒藥水溶液1桶 編號16-14 經檢驗含微量第四級毒品先驅原料第7項假麻黃成分，淨重約106,260公克